臺灣板橋地方法院刑事判決            100年度簡上字第438號
公  訴  人  臺灣板橋地方法院檢察署檢察官
上  訴  人
即  被  告  趙天對
上列上訴人即被告因詐欺等案件，不服本院100 年度簡字第2620
號中華民國100 年4 月12日第一審判決（聲請簡易判決處刑案號
：100 年度偵字第6031號），提起上訴，本院管轄之第二審合議
庭判決如下：
    主  文
上訴駁回。
趙天對緩刑貳年。
    事實及理由
一、本案經原審審理結果，以被告趙天對係犯刑法第337 條之侵
    占遺失物罪、同法第339 條之2 第1 項之以不正方法由自動
    付款設備取得他人之物罪，遂引用刑事訴訟法第449 條第 1
    項前段、第3 項、第454 條第2 項，刑法第337 條、第 339
    條之2 第1 項、第41條第1 項前段、第42條第3 項前段、刑
    法施行法第1 條之1 第1 項、第2 項（原審判決贅載同法條
    第2 項前段），逕以簡易判決處刑，分別量處被告罰金新臺
    幣（下同）12,000元，如易服勞役，以1,000 元折算1 日，
    及處有期徒刑4 月，如易科罰金，以1,000 元折算1 日，其
    認事用法及量刑均無不當，應予維持，並引用原審判決書及
    聲請簡易判決處刑書所記載之事實、證據及理由。
二、上訴人即被告上訴意旨略以：伊對原審判決認定之事實均坦
    承，然伊已與告訴人王陳金花達成和解，並業已賠償給付完
    畢，請求法院給予自新機會等語。
三、證據能力部分：按刑事訴訟法第159 條第1 項雖規定，被告
    以外之人於審判外之言詞或書面陳述，除法律有規定外，不
    得作為證據。惟同法第159 條之5 第1 、2 項已規定，經當
    事人於審判程式同意作為證據，法院審酌該言詞陳述或書面
    陳述作成時之情況，認為適當者，亦得為證據。當事人、代
    理人或辯護人於法院調查證據時，知有第159 條第1 項不得
    為證據之情形，而未於言詞辯論終結前聲明異議者，視為有
    前項之同意（指同條第1 項之同意作為證據），此乃第 159
    條第1 項所容許，得作為證據之例外規定之一；本案被告及
    檢察官於言詞辯論終結前，均未就本院所調查之證據主張有
    刑事訴訟法第159 條第1 項不得為證據之情形，本院覆審酌
    各該證據作成時並無違法及證明力明顯過低之瑕疵等情況，
    認為適當，是本案經調查之證據均有證據能力，合先敘明。
四、訊據被告對於原審判決認定之犯罪事實均坦承不諱，核與證
    人即告訴人王陳金花、證人陳王碧珍於警詢及偵訊時之證述
    相符，復有王陳金花所有中華郵政高雄西甲郵局帳戶存摺交
    易明細表、新莊丹鳳農會及丹鳳郵局前自動櫃員機監視器畫
    面翻拍照片11張在卷可稽，是被告前開自白核與事實相符，
    堪以採信。故本案事證明確，被告犯行堪以認定。原審以上
    述法條，予以論罪科刑，其認事用法並無違誤，量刑亦屬妥
    適，被告雖以其業與告訴人成立調解，並業已賠償給付完畢
    為由而提起上訴，然此皆屬原審判決後始發生之事實，原審
    自無從加以審酌，即難以此遽指原審之量刑有何不當之處，
    故被告之上訴顯無理由，應予駁回。惟查，被告前未曾因故
    意犯罪受有期徒刑以上刑之宣告，有臺灣高等法院被告全國
    前案紀錄表1 份在卷可憑，而其係因一時失慮，而觸犯刑罰
    ，事後已坦承犯行，深具悔意，復已與告訴人於100 年6 月
    7 日以100 年度附民移調字第133 號達成調解，被告給付告
    訴人117,000 元，並當場交予告訴人點收無訛乙節，此有本
    院調解筆錄1 份在卷可憑（見本院卷第26頁）；本院綜合上
    開各情，認對其宣告之刑以暫不執行為適當，爰依刑法第74
    條第1 項第1 款規定，併予宣告緩刑2 年，以啟自新。
據上論斷，應依刑事訴訟法第455 條之1 第1 項、第3 項、第36
8 條、第373 條，刑法第74條第1 項第1 款，判決如主文。
本案經檢察官莊惠真到庭執行職務。
中    華    民    國   100    年    9     月    2     日
                  刑事第十三庭  審判長法  官  林淑婷
                                      法  官  陳昭筠
                                      法  官  饒金鳳
以上正本證明與原本無異。
本件不得上訴。
                                      書記官  許雅琪
中    華    民    國   100    年    9     月    5     日